# 求助陈版主丧失控制权日公允价值如何确认？

提问人：姜小 7 时间：2021-12-15 20:31:10
求助：陈老师，您好，请教如下情况如何处理：A上市公司原有分公司B公司，本年度投资 2000 万元设立子公司C，C公司将承接B公司业务进行经营，在C公司成立的第二个月，与A公司的关联方签订股权转让协议，转让其持有的51%的股权，股权转让价格按评估价格确定。评估价格以收益法确认，收益法的评估结果显示增值率到253%，根据企业会计准则第 33 号—合并财务报表第五十条的规定：企业因处置部分股权投资等原因丧失了对被投资方的控制权的，在编制合并财务报表时，对于剩余股权，应当按照丧失控制权日的公允价值进行重新计量。处置股权取得的对价和剩余股权公允价值之和,减去按原持股比例计算应享有原有子公司自购买日开始持续计算的净资产份额与商誉之和的差额,计入丧失控制权当期的投资收益。请问陈老师，这种情况下，是否可以根据评估价值来确认丧失控制权日的公允价值，在合并报表层面对长期股权投资和投资收益进行调整呢？

回答人：chenyiwei
1 、应关注设立C公司、C公司承接B的业务、转让C的股权这三者是否为一揽子交易？
2 、鉴于这是关联方交易，虽有评估值且增值幅度较大，但仍需关注其公允性，以及受让方在取得该股权后有无合理的商业计划，受让C的股权从受让方角度是否符合其商业利益等。